臺灣屏東地方法院民事裁定
111年度監宣字第25號
聲  請  人  賴黛蒙  

相  對  人  劉家成  

關  係  人  劉怡伶  
上列聲請人聲請監護宣告事件，本院裁定如下：
    主    文
宣告劉家成（民國○○○年○○月○○○日生、身分證統一編號：Z ○○○○
○○○○○號）為受監護宣告之人。
選定賴黛蒙（民國○○○年○月○○日生、身分證統一編號：Z○○○○○○○
○○號）為受監護宣告人之監護人。
指定劉怡伶（民國○○年○月○日生、身分證統一編號：Z○○○○○○○○○
號）為會同開具財產清冊之人。
聲請程序費用由受監護宣告人負擔。
    理    由
一、按對於因精神障礙或其他心智缺陷，致不能為意思表示或受
    意思表示，或不能辨識其意思表示之效果者，法院得因本人
    、配偶、四親等內之親屬、最近一年有同居事實之其他親屬
    、檢察官、主管機關、社會福利機構、輔助人、意定監護受
    任人或其他利害關係人之聲請，為監護之宣告；受監護宣告
    之人應置監護人；法院為監護之宣告時，應依職權就配偶、
    四親等內之親屬、最近一年有同居事實之其他親屬、主管機
    關、社會福利機構或其他適當之人選定一人或數人為監護人
    ，並同時指定會同開具財產清冊之人；法院選定監護人時，
    應依受監護宣告之人之最佳利益，優先考量受監護宣告之人
    之意見，審酌一切情狀，並注意下列事項：受監護宣告之
    人之身心狀態與生活及財產狀況。受監護宣告之人與其配
    偶、子女或其他共同生活之人間之情感狀況。監護人之職
    業、經歷、意見及其與受監護宣告之人之利害關係。法人
    為監護人時，其事業之種類與內容，法人及其代表人與受監
    護宣告之人之利害關係，民法第14條第1 項、第1110條、第
    1111條第1 項、第1111條之1 設有明文。
二、本件聲請意旨：相對人即聲請人之子劉家成（民國00年00月
    00日生、身分證統一編號：Z000000000號）於93年2月7日因
    先天性顱骨提早閉合（小頭症），致不能為意思表示或受意
    思表示，或不能辨識其意思表示之效果，且生活上須仰賴他
    人，為此依民法第14條規定，聲請宣告相對人為受監護宣告
    人等語。
三、經查，聲請人上開主張，業據其提出戶籍謄本、中華民國重
    度身心障礙證明影本、高雄醫學大學附設中和紀念醫院診斷
    證明書及病歷等件為證，相對人並於111 年2月9日由鑑定人
    李朝煌醫師進行鑑定會談，鑑定人鑑定結果：個案因小腦症
    ，重度智能障礙、無口語表達能力，無法管理處分自己財產
    ，不能爲意思表示或受意思表示或辨識其意思表示之效果，
    無回復可能性，應該已達監護宣告之標準等情，有安泰醫療
    社團法人安泰醫院111 年2 月11日111東安醫字第0135號函
    附之監護（輔助）鑑定書1 份在卷可憑。本院綜合上情及鑑
    定結果認相對人確因精神障礙（智能障礙），致完全不能為
    意思表示或受意思表示或辨識其意思表示效果之程度，故聲
    請人聲請對相對人為監護之宣告，為有理由，應予准許。
四、次查，聲請人為相對人之母親，相對人之姊劉怡伶同意由其
    擔任監護人，有家庭會議紀錄足憑，可見相對人至親（相對
    人之父親、祖父母均已歿）認同由聲請人擔任監護人，是由
    聲請人負責護養及照顧相對人並管理其財產，最能符合相對
    人之利益，尚無選任程序監理人評估監護人選之必要，爰選
    定聲請人為監護人。另依前揭規定，法院於選定監護人時，
    應同時指定會同開具財產清冊之人，及依民法第1113條準用
    同法第1099條之規定，監護開始時，監護人對於受監護人之
    財產，應依規定會同遺囑指定、當地直轄市、縣（市）政府
    指派或法院指定之人，於2 個月內開具財產清冊，並陳報法
    院。為使聲請人得於期限內開具財產清冊並陳報法院，並衡
    酌關係人劉怡伶為相對人之姊，其願意會同開具財產清冊，
    有前揭家庭會議紀錄在卷足稽，爰併指定關係人劉怡伶為會
    同開具財產清冊之人。
五、依家事事件法第164 條第2 項，裁定如主文。
中　　華　　民　　國　　111 　年　　2 　　月　　18　　日
 　　                   家事法庭法  官  林美靜
以上正本係照原本作成。
如不服本裁定，應於送達後10日內向本院提出抗告狀，並繳納抗
告費新臺幣1,000 元。
中　　華　　民　　國　 111    年　  2 　　月　　 18 　日
                                書記官　張巧筠